臺灣雲林地方法院刑事判決　　　　　　　　　　　　 九十二年度訴字第三五七號
　　公 訴 人　臺灣雲林地方法院檢察署檢察官
　　被　　告　乙○○
右列被告因違反毒品危害防制條例案件，經檢察官提起公訴（九十一年度毒偵字第一
０九０號、第一一七九號、九十二年度毒偵字第三七二號），及移
度毒偵字第七七四號），經本院合議庭裁定進行簡式審判程序，本院判決如左：
    主  文
乙○○連續施用第壹級毒品，處有期徒刑壹年；扣案之海洛因伍包（合計淨重零點伍
陸公克、包裝重壹點壹貳公克）、含有海洛因之注射針筒、吸食吸管各壹支，均沒收
銷燬之。另扣案注射針筒貳支、吸食吸管貳支、殘渣袋伍個，均沒收。又連續施用第
貳級毒品，處有期徒刑肆月。應執行有期徒刑壹年貳月；扣案之海洛因伍包（合計淨
重零點伍陸公克、包裝重壹點壹貳公克）、含有海洛因之注射針筒、吸食吸管各壹支
，均沒收銷燬之。另扣案注射針筒貳支、吸食吸管貳支、殘渣袋伍個，均沒收。
    事  實
一、乙○○前因施用第二級毒品安非他命案件，先後二次經觀察、勒戒，均認無繼續
    施用毒品之傾向，由臺灣桃園地方法院檢察署檢察官各於民國八十七年六月十九
    日、九十一年一月二日，以八十七年度偵字第六九一四號、九十年度毒偵字第四
    七七六號為不起訴處分確定。詎乙○○又基於概括犯意，自九十一年五、六月間
    起至九十二年一月十五日止，連續在桃園市○○路附近之遊樂場內廁所、同市○
    ○路永和市場公廁及同市○○路不詳姓名年籍友人「阿富」家中等處，以將海洛
    因摻入香菸中點燃吸食，或置入針筒內，用注射之方式，以約一星期施打海洛因
    二、三次之頻率而施用第一級毒品海洛因多次；另基於概括犯意，自九十一年六
    、七月間起至同年九月二十二日止，亦在上開處所等地，以將甲基安非他命置於
    玻璃球內，用火燒烤吸食其煙之方式，以約每個月施用甲基安非他命一次之頻率
    而連續施用第二級毒品甲基安非他命多次。嗣為警分別於：
（一）九十一年八月二十八日十三時五十分許，在桃園縣桃園市鎮○街○○○街口查
      獲，並扣得第一級毒品海洛因一包（淨重零點一二公克，包裝重零點二二公克
      ），經員警採尿送驗結果呈「嗎啡陽性、甲基安非他命陽性」反應。
（二）九十一年九月二十二日凌晨一時三十分許，在桃園縣桃園市○○路三一號處查
      獲，並扣得第一級毒品海洛因一包（淨重零點一零公克，包裝重零點二五公克
      ）、含有海洛因之注射針筒、吸食吸管各一支等物，經員警採尿送驗結果呈「
      嗎啡陽性、甲基安非他命陽性」反應。
（三）九十一年十一月二十七日二十一時四十分許，在桃園縣桃園市○○街七號前查
      獲，並扣得第一級毒品海洛因一包（淨重零點零五公克，包裝重零點二三公克
      ），經採集尿液送驗結果呈「嗎啡陽性」反應。
（四）九十二年一月十一日十五時許，在桃園縣桃園市○○路五一巷三弄五號三樓處
      為警查獲，並扣得第一級毒品海洛因一包（淨重零點一二公克、包裝重零點二
      二公克）、注射針筒二支、吸食吸管二支及殘渣袋五個等物，經採集尿液送驗
      結果呈「嗎啡陽性」反應。
（五）九十二年一月十五日中午十二時四十五分許，在。桃園縣桃園市○○路一六八
      號前為警查獲，並扣得第一級毒品海洛因一包（淨重零點一七公克、包裝重零
      點二零公克），經採集尿液送驗結果呈「嗎啡陽性」反應。
二、案經桃園縣警察局桃園分局報告臺灣桃園地方法院檢察署檢察官呈請臺灣高等法
    院檢察署令轉臺灣雲林地方法院檢察署檢察官偵查起訴及移送本院併辦。
    理  由
一、右揭事實，業據被告乙○○於本院審理時坦承不諱，且被告於：
（一）九十一年八月二十八日十三時五十分許，為警查獲時所採集尿液，「有煙毒（
      嗎啡）反應，有甲基安非他命反應」，此有國防部憲兵司令部刑事鑑識中心九
      十二年四月二十九日（九二）宇鑑字第０五六七四號鑑驗通知書一紙在卷可參
      ，再所扣得之白粉一包，經送驗結果，為第一級第六項毒品海洛因，淨重零點
      一二公克（包裝重零點二二公克），此有法務部調查局調科壹字第０八０００
      五六八三號鑑定通知書附卷可稽。
（二）九十一年九月二十二日凌晨一時三十分許，為警查獲時，所採集之尿液送驗結
      果「有煙毒（嗎啡）反應，有甲基安非他命反應」，又扣案注射針筒、吸食吸
      管均有煙毒（海洛因）成份，此有國防部憲兵司令部刑事鑑識中心九十二年四
      月十日（九二）宇鑑字第０四九一七號鑑驗通知書一紙在卷可參，再所扣得之
      白粉一包，經送驗結果，為第一級第六項毒品海洛因，淨重零點一零公克（包
      裝重零點二五公克），此有法務部調查局調科壹字第０八０００五七四二號鑑
      定通知書附卷可稽。
（三）九十一年十一月二十七日二十一時四十分許，為警查獲後，經採集尿液送驗結
      果呈「嗎啡陽性」反應，有桃園縣衛生局不法藥物尿液檢定書（檢驗室編號：
      一一六八）一紙附卷可證。再所扣得之白粉一包，經送驗結果，為第一級第六
      項毒品海洛因，淨重零點零五公克（包裝重零點二三公克），此有法務部調查
      局調科壹字第０八０００五九四六號鑑定通知書附卷可稽。
（四）九十二年一月十一日十五時許，為警查獲後，經採尿送驗結果呈「嗎啡陽性」
      反應，此有桃園縣衛生局不法藥物尿液檢定書（檢驗室編號：四０六四）一紙
      附卷可證。而所扣得之白粉三包，經送驗結果，其中一包為第一級第六項毒品
      海洛因，淨重零點一二公克（包裝重零點二二公克），另二包經檢驗未發現法
      定毒品成分，此有法務部調查局調科壹字第０八０００六０九一號鑑定通知書
      附卷可稽。並有注射針筒、吸食吸管各二支、殘渣袋五個扣案可證。
（五）九十二年一月十五日中午十二時四十五分許，為警查獲後，經採集尿液送驗結
      果呈「嗎啡陽性」反應，有桃園縣衛生局不法藥物尿液檢定書（檢驗室編號：
      一一七六）一紙附卷可證。再所扣得之白粉一包，經送驗結果，為第一級第六
      項毒品海洛因，淨重零點一七公克（包裝重零點二零公克），此有法務部調查
      局調科壹字第０八０００六一００號鑑定通知書附卷可稽。此外復有臺灣桃園
      地方法院檢察署檢察官八十七年度偵字第六九一四號、九十年度毒偵字第四七
      七六號不起訴處分書附卷可認，足徵被告自白與事實相符。本件事證明確，被
      告犯行堪以認定。
二、查被告行為後，九十二年七月九日修正公布之毒品危害防制條例業於九十三年一
    月九日起生效，依照新舊條例之規定，被告本次犯行均應依法追訴其刑責，且該
    條例第十條第一項、第二項，關於施用第一級毒品、第二級毒品之處罰規定，於
    修正前、後之刑度並無不同，不生新法或舊法較有利於行為人之問題，依毒品危
    害防制條例第三十五條第一項第三款規定，自應適用新修正條例之規定論處。故
    核被告所為，施用海洛因部分係犯毒品危害防制條例第十條第一項施用第一級毒
    品罪；施用甲基安非他命部分係犯同法第十條第二項施用第二級毒品罪。被告持
    有海洛因及甲基安非他命之低度行為，分別為施用毒品之高度行為所吸收，均不
    另論罪。其多次施用海洛因、甲基安非他命之行為，時間緊接，罪名相同，顯係
    基於概括犯意而為之，應依連續犯規定論以一罪，並依法加重其刑。再檢察官移
    送併辦關於被告在九十二年一月十一日為警查獲施用毒品海洛因部分，因本即在
    原起訴被告施用海洛因時間範圍之內，且與原起訴之犯罪事實具有連續犯裁判上
    一罪之關係，基於審判不可分之原則，應為起訴效力所及，是就移送併辦部分，
    本院自應併予審究，附此敘明。又被告所犯上開二罪，犯意各別，且罪名互異，
    應分論併罰。爰審酌被告前因施用毒品，經二次觀察、勒戒後，竟再犯本件之罪
    ，顯無悔改之意，及其犯罪之目的、手段、所生危害、犯罪後態度，以及考量施
    用毒品者均有相當程度之成癮性及心理依賴性，其犯罪心態與一般刑事犯罪之本
    質並不相同等一切情狀，各量處如主文所示之刑，並定其應執行刑。扣案之第一
    級毒品海洛因五包（合計淨重零點五六公克，包裝重一點一二公克）係違禁物，
    而九十一年九月二十二日凌晨一時三十分許，為警查獲之含有海洛因成分之注射
    針筒、吸食吸管各一支、，因其上海洛因無法析離，是均應依修正後之毒品危害
    防制條例第十八條第一項前段之規定沒收銷燬之。又其餘扣案之注射針筒、吸食
    吸管各二支、殘渣袋五個等物，係被告所有，供施用第一級毒品海洛因所用，此
    業據其供陳在卷，應依刑法第三十八條第一項第二款宣告沒收。至九十二年一月
    十一日十五時許，員警另查獲之白粉二包，經檢驗結果既無任何毒品成分，且無
    證據可證明係供被告用以施行本件犯罪所用之物，爰不予宣告沒收，併此敘明。
據上論斷，應依刑事訴訟法第二百九十九條第一項前段、第二百七十三條之一第一項
，毒品危害防制條例第十條第一項、第二項、第三十五條第一項第三款、第十八條第
一項前段，刑法第十一條前段、第二條第一項、第五十六條、第五十一條第五款、第
三十八條第一項第二款，判決如主文。
本案經檢察官甲○○到庭執行職務
中      華      民      國      九十三      年    三    月    三十一    日
                                        臺灣雲林地方法院刑事第三庭
                                            法  官  劉  國  賓
右正本證明與原本無異。
如不服本判決，應於判決送達後十日內向本院提出上訴狀( 應附繕本 )。
                                            書記官  馮  善  詮
中      華      民      國      九十三      年    三    月    三十一    日
毒品危害防制條例第十條
施用第一級毒品者，處六月以上五年以下有期徒刑。
施用第二級毒品者，處三年以下有期徒刑。
